【裁判字號】    89,上易,433
【裁判日期】    890322
【裁判案由】    傷害
【裁判全文】
臺灣高等法院臺中分院刑事判決          民國八十九年度上易字第四三三號
    上  訴  人  臺灣臺中地方法院檢察署檢察官
    上  訴  人
    即  被  告  乙○○
                丙○○
    選任辯護人  方鴻枝
右上訴人因被告傷害案件，不服台灣台中地方法院八十八年度易字第三一六五號，中
華民國八十八年十二月二十日第一審判決（起訴案號：台灣台中地方法院檢察署八十
八年度偵字第一二○五四號），提起上訴，本院判決如左：
    主      文
上訴駁回。
    事實及理由
一、本案經本院審理結果，認第一審判決認事用法及量刑均無不當，應予維持，並引
    用第一審判決書記載之事實、證據及理由（如附件）。
二、上訴人即被告乙○○、丙○○在本院均辯稱並未毆打告訴人甲○○云云，惟查被
    告二人確有毆打告訴人，除據告訴人指訴在卷外，在場目擊之證人董振雄於偵查
    時已供證：「當天丙○○一進門，把甲○○推至牆壁，打甲○○，乙○○也過去
    打甲○○，我先抓住丙○○的手，叫他們不要打甲○○，乙○○叫李招益及司機
    攔著我，不讓我去勸止」等語，而告訴人被毆，致全身多處擦撞傷、頭頂血腫、
    右臉瘀腫、前胸瘀青、右大腿紅腫等傷情，亦有省立花蓮醫院出具之診斷書可憑
    ，足見告訴人所述遭被告等毆傷；應屬真實，被告等所辯不足採取。又原審已審
    酌被告之犯情，為適當之量刑，檢察官上訴指摘原判決量刑過輕及被告等上訴否
    認犯罪，均非可取，上訴為無理由，均應予駁回。
三、據上論斷，應依刑事訴訟法第三百七十三條、第三百六十八條，判決如主文。
本案經檢察官丁○○到庭執行職務。
中      華      民      國    八十九     年      三       月    廿二    日
                                  臺灣高等法院臺中分院刑事第十一庭
                                          審判長法  官  羅  禮  政
                                                法  官  曾  謀  貴
                                                法  官  陳  欣  安
右正本證明與原本無異。
不得上訴。
                                                書記官  陳  秀  真
中      華      民      國    八十九     年      三       月    廿四    日
                                                                        Ｑ
台灣台中地方法院刑事判決                        八十八年度易字第三一六五號
    公  訴  人  台灣台中地方法院檢察署檢察官
    被      告  乙○○  女四十歲（民國○○○年○月○日生）
                        住台中市○○路九十巷八六號
                        身分證統一編號：Ｚ000000000號
                丙○○  女三十五歲（民國○○○年○月○○○日生）
                        住台中縣太平市○○路○段三一一巷三弄六號
                        身分證統一編號：Ｐ二二一三七一二八號
右列被告等因傷害案件，經檢察官提起公訴 (八十八年度偵字第一二０五四號、第一
四五四六號)，本院判決如左：
    主      文
乙○○、丙○○共同傷害人之身體，各處有期徒刑參月，如易科罰金，均以參佰元折
算壹日。
    事      實
一、乙○○、丙○○為姊妹，民國八十七年十一月十五日晚間八時許，在花蓮縣花蓮
    市○○○街五十一號，因與甲○○起糾葛，竟共同基於普通傷害之犯意聯絡，聯
    手毆打甲○○，致甲○○受有全身多處擦挫傷 (頭頂血腫三ｘ三公分、右臉瘀腫
    四ｘ四公分、前胸瘀青八ｘ六公分、右大腿紅腫八ｘ四公分)之傷害。
二、案經甲○○訴由花蓮縣警察局花蓮分局報請台灣花蓮地方法院檢察署呈請台灣高
    等法院檢察署核令移轉台灣台中地方法院檢察署檢察官偵查起訴。
    理      由
一、訊據被告乙○○固坦承在右揭時地毆打告訴人甲○○成傷之事實，惟矢口否認有
    與被告丙○○共同毆打告訴人之犯行，辯稱：被告丙○○並未參與毆打告訴人；
    告訴人所受之傷害未必均係伊毆打所致云云；被告丙○○亦矢口否認有何傷害告
    訴人之犯行，辯稱：伊僅係將告訴人及乙○○拉開，並未參與毆打云云。惟查：
    (一)、案發當日，係被告丙○○先出手毆打告訴人，之後被告乙○○始加入聯手
    毆打之事實，業據告訴人於偵、審中指述綦詳，並經目擊證人董振雄證述明確，
    自堪認定被告二人均有出手毆打告訴人之行為。(二)、告訴人因被告二人之共同
    傷害行為，致受有全身多處擦挫傷 (頭頂血腫三ｘ三公分、右臉瘀腫四ｘ四公分
    、前胸瘀青八ｘ六公分、右大腿紅腫八ｘ四公分)之傷害，業據告訴人提出台灣
    省立花蓮醫院診斷書一件可稽，而依上開診斷書所載，告訴人係於八十七年十一
    月十五日至花蓮醫院診治，洽與本件事故發生為同一日，則從告訴人受傷就醫與
    本件事故發生之時間點一致之情況證據以觀，顯見其所受之傷害，應全係被告二
    人共同毆打行為所致，被告乙○○所辯告訴人所受之傷害未必均係伊毆打所致云
    云，尚無足採。(三)、被告乙○○於本院八十八年十二月六日審理時，陳稱：「
    (問：當天如何毆打告訴人)我當時二手拿著拐杖，用手打甲○○，只用手沒有用
    拐杖打，我也沒有用腳踢」；「 (問：如沒拿拐杖是否能走路)我是小兒麻痺，
    沒有持拐杖沒辦法走路」等語，另據本院於同日審理時當庭勘驗被告二人及告訴
    人站立之情形，被告乙○○雙手均持有拐杖，走路不穩，須先以拐杖柱地方能站
    起，被告丙○○及告訴人則均四肢健全，並無殘缺，有勘驗結果附於審判筆錄可
    按，是依被告乙○○之上開供述及本院勘驗結果，以被告乙○○雙腳殘障，需靠
    拐杖柱持始能站立之情狀，如未得四肢健全之被告丙○○助力，如何能單憑一己
    之力徒手將同樣四肢健全，並無殘缺之告訴人毆打致頭頂血腫、右臉瘀腫、前胸
  瘀青、右大腿紅腫等全身多處擦挫傷，被告所辯，顯與常情有違，並益足以證明
    被告二人均有毆打告訴人無疑。因而事證明確，被告二人犯行均堪認定，應予依
    法論科。
二、核被告二人將告訴人毆打成傷，所為均係犯刑法第二百七十七條第一項普通傷害
    罪。被告二人就上開犯行，有犯意聯絡及行為分擔，均為共同正犯。爰審酌被告
    犯罪之動機、手段、告訴人所受傷害及犯後尚未能與告訴人達成和解等一切情狀
    ，分別量處如主文所示之刑，並諭知易科罰金之折算標準。
三、據上論斷，應依刑事訴訟法第二百九十九條第一項前段，刑法第二十八條、第二
    百七十七條第一項、第四十一條，罰金罰鍰提高標準條例第一條前段、第二條，
    判決如主文。
中      華      民      國    八十八    年      十二    月      二十    日
                                        臺灣臺中地方法院刑事第七庭
                                            法  官 劉長宜
右正本證明與原本無異
如不服本判決應於送達後十日內向本院提出上訴狀
                                          書記官
中    華    民    國      八十  八    年     十二       月   二十三     日
附錄本案論罪科刑法條全文
刑法第二百七十七條第一項  傷害人之身體或健康者，處三年以下有期徒刑、拘役或
    一千元以下罰金。


司法院資訊處製作；財團法人民間司法改革基金會備份。
